# 请教陈版主，股份支付问题！

提问人：auditor666 时间：2022-02-14 13:33:00
陈版主，您好，实控人A的儿子在甲企业任董事，请问实控人A给儿子的股份，需不需要认定为股份支付呢？

回答人：chenyiwei
理论上要考虑实控人A给其儿子股份的原因，考虑是否与后者向甲企业提供服务有关。但在实务中可能难以合理确定，基于谨慎原则，除非低价受让股份的一方完全没有向甲企业提供商品或服务，否则建议作为股份支付处理。